---
title       : Outils de visualisation sur R
subtitle    : Laboratoire de Biostatiques (Chapitre 2)
author      : Steve Vissault
job         : Laboratoire d'écologie théorique
framework   : io2012        # {io2012, html5slides, shower, dzslides, ...}
highlighter : highlight.js  # {highlight.js, prettify, highlight}
hitheme     : tomorrow      # 
widgets     : [quiz, bootstrap]            # {mathjax, quiz, bootstrap}
mode        : selfcontained # {standalone, draft}
---

## Chargement des données ##

On charge un exemple de données

```{r}
dat  <- iris
```

- **Iris** est un jeu de données intégré dans R (parfait pour des exemples)

**Aprés avoir chargé un jeu de données, on fait quoi ?**

---
## Chargement des données ##

Vérification de sa structure

```{r}
str(dat)
```

---
## Chargement des données ##

À quoi ces données ressemblent?

```{r}
head(dat)
```

---  Visualiser les données

## Visualiser les données ##

On peut mettre en relation deux variables quantitatives en créant un nuage de points 

```{r, fig.height = 5, fig.align = 'center', message = F}
plot(dat$Sepal.Length,dat$Sepal.Width)
```

---  Visualiser les données

## Visualiser les données ##

La fonction `plot()` peut créer un nuage de points pour chaque paire de variables

```{r, fig.height = 4.5, fig.align = 'center', message = F}
plot(dat)
```

**ATTENTION:** Il y a des bonnes et des mauvaises facons de représenter des données... 

---  Visualiser les données

## Visualiser les données ##

Pour illustrer la distribution d'une variable quantitative avec une variable nominale, on utilise généralement des boites à moustache
    
```{r, fig.height = 5, fig.align = 'center', message = F}
boxplot(Sepal.Length ~ Species, data=dat)
```

---  Visualiser les données

## Visualiser les données ##

Si je m'intéresse à la distribution de fréquence d'une variable quantitative, j'utilise plutôt **un histogramme**:
    
```{r, fig.height = 5, fig.align = 'center', message = F}
hist(log(dat$Sepal.Length))
```

Il éxiste une infinité de possibilités de graphiques sur R...

--- Visualiser les données

## Visualiser les données ##

**Qu'est ce qui n'est pas conforme dans ce graphique?**

> - Le titre et le nom des axes doivent être changer, pour mieux décrire le contenu du graphique
    
```{r, fig.height = 5, fig.align = 'center', message = F}
hist(log(dat$Sepal.Length))
```

--- Visualiser les données

## Visualiser les données ##
    
```{r, fig.height = 5, fig.align = 'center', message = F}
hist(log(dat$Sepal.Length),main = "Histogramme de fréquence ")
```

---  Personnaliser les figures

## Bien illustrer ##

**Trois choses primordiales:**

1. Utiliser un type de figure approprié à ce que l'on veut montrer (boxplot, plot, hist..)
2. Bien décrire les variables d'interêts (Axes, légende, titre descriptif) - **Voir guide de rédaction**
3. Ne pas hésitez à adapter (personnaliser) votre figure pour mettre en valeur votre résultat

