---
title       : Outils de visualisation sur R
subtitle    : Laboratoire de Biostatiques (Chapitre 2)
author      : Steve Vissault
job         : Laboratoire d'écologie théorique
framework   : io2012        # {io2012, html5slides, shower, dzslides, ...}
highlighter : highlight.js  # {highlight.js, prettify, highlight}
hitheme     : tomorrow      # 
widgets     : [quiz, bootstrap]            # {mathjax, quiz, bootstrap}
mode        : selfcontained # {standalone, draft}
---

## Chargement des données ##

On charge un exemple de données:

```{r}
dat  <- iris
```

- **Iris** est un jeu de données intégré dans R (parfait pour des exemples)
- Aprés avoir chargé un jeu de données, on fait quoi ?

---
## Chargement des données ##

Vérification de la structure:
```{r}
str(dat)
```

---
## Chargement des données ##

À quoi ces données ressemblent?

```{r}
head(dat)
```


---  Visualiser les données

## Visualiser les données ##

On peut mettre en relation deux variables quantitatives avec la fonction  `plot()`:

```{r, fig.height = 5, fig.align = 'center', message = F}
plot(x=dat$Sepal.Length,y=dat$Sepal.Width)
```

---  Visualiser les données

## Visualiser les données ##

Ou tout mettre en relation...

```{r, fig.height = 4.5, fig.align = 'center', message = F}
plot(dat)
```

**ATTENTION:** Il y a des bonnes et des mauvaises facons de représenter des données... 


