---
title       : Outils de visualisation sur R
subtitle    : Laboratoire de Biostatiques (Chapitre 2)
author      : Steve Vissault
job         : Laboratoire d'écologie théorique
framework   : io2012        # {io2012, html5slides, shower, dzslides, ...}
highlighter : highlight.js  # {highlight.js, prettify, highlight}
hitheme     : tomorrow      # 
widgets     : [quiz, bootstrap]            # {mathjax, quiz, bootstrap}
mode        : selfcontained # {standalone, draft}
---

## Chargement des données ##

On charge un exemple de données dans R

```{r}
iris_data  <- iris
```

- **Iris** est un jeu de données intégré dans R (parfait pour des exemples)

**Aprés avoir chargé un jeu de données, on fait quoi ?**


---
## Chargement des données ##

Vérification de sa structure

```{r}
str(iris_data)
```

---
## Chargement des données ##

À quoi ces données ressemblent?

```{r}
head(iris_data)
```

---  Visualiser les données

## Visualiser les données ##

On peut mettre en relation deux variables quantitatives en créant un nuage de points 

```{r, fig.height = 5, fig.align = 'center', message = F}
plot(iris_data$Sepal.Length,iris_data$Sepal.Width)
```

---  Visualiser les données

## Visualiser les données ##

Je souhaite ajouter des couleurs en fonction des espèces et des informations sur la figure:

```{r, fig.height = 5, fig.align = 'center', message = F}
plot(iris_data$Sepal.Length, iris_data$Sepal.Width, col=iris_data$Species)
legend(6.5,4.4,unique(iris_data$Species),col=1:length(iris_data$Species),pch=1)
text(4.5, 4.2, paste("n =",nrow(iris_data)))
```

---  Visualiser les données

## Visualiser les données ##

**Important:** R fonctionne avec des couches 

```{r, fig.height = 5, fig.align = 'center', message = F}
plot(iris_data$Sepal.Length, iris_data$Sepal.Width, col=iris_data$Species)
legend(6.5,4.4,unique(iris_data$Species),col=1:length(iris_data$Species),pch=1)
text(4.5, 4.2, paste("n =",nrow(iris_data)))
```

Les fonction ```legend()``` et - ```text()``` sont des exemples de couches.

---  Visualiser les données

## Visualiser les données ##

Il existe plusieurs types de couches:

- ```text()``` : Ajouter un couche texte sans mise en forme 
- ```mtext()``` : Ajouter une couche texte avec mise en forme (police, taille de la police etc..)
- ```lines()``` : Ajouter une couche ligne 
- ```points()``` : Ajouter une couche de point(s)

Plusieurs d'entre elles seront vu à l'intérieur de ce laboratoire.

---  Visualiser les données

## Visualiser les données ##

La fonction `plot()` peut aussi créer un nuage de points pour chaque paire de variables

```{r, fig.height = 4.5, fig.align = 'center', message = F}
plot(iris_data)
```

**ATTENTION:** Il y a des bonnes et des mauvaises façons de représenter des données... 

---  Visualiser les données

## Visualiser les données ##

Par exemple, pour illustrer la distribution d'une variable quantitative avec une variable nominale, on utilise généralement des boites à moustache
    
```{r, fig.height = 5, fig.align = 'center', message = F}
boxplot(Sepal.Length ~ Species, data=iris_data)
```

---  Visualiser les données

## Visualiser les données ##

Si je m'intéresse à la distribution de fréquence d'une variable quantitative, j'utilise plutôt **un histogramme**:
    
```{r, fig.height = 5, fig.align = 'center', message = F}
hist(log(iris_data$Sepal.Length))
```

---  Visualiser les données

## Visualiser les données ##

Il existe cependant une infinité de possibilités graphiques sur R...

``` demo(graphics) ```

--- Visualiser les données

## Visualiser les données ##

**Qu'est ce qui n'est pas encore conforme dans ce graphique?**
    
```{r, fig.height = 5, fig.align = 'center', message = F}
hist(log(iris_data$Sepal.Length))
```

--- Visualiser les données

## Visualiser les données ##
    
```{r, fig.height = 5, fig.align = 'center', message = F}
hist(log(iris_data$Sepal.Length), main = "Histogramme de fréquence 
     de la longueur des sépales chez Iris sp.",
     xlab="Logaritme de la longueur des sépales (mm)", ylab="Fréquence")
```

---  Visualiser les données

## Visualiser les données ##

Certains arguments de fonctions graphiques reviennent régulièrement:

- **main**: Définir le titre principal du graphique
- **sub**: Définir le sous-titre du graphique
- **xlab, ylab**: Définir les titres des axes
- **col**: Définir les couleurs des points
- **pch**: Définir la forme des points
- et bien d'autres encore..

> - Votre meilleur(e) ami(e): `help()`

> - Astuces: `help.search(keyword="")`



--- Visualiser les données

## Visualiser les données ##

**Comment exporter un graphique ?**

---  Personnaliser les figures

## Bien illustrer ##

**Quatre choses primordiales:**

1. Explorer vos données
2. Utiliser un type de figure approprié à ce que l'on veut montrer (boxplot, plot, hist..)
3. Bien décrire les variables d'interêts utilisés (Nom des axes, légende, titre court mais descriptif) - **Voir guide de rédaction**
4. Ne pas hésitez à adapter (personnaliser) votre figure pour mettre en valeur votre résultat


